最高法院民事裁定　　　　　　　九十六年度台抗字第四一七號
再 抗告 人　中國廣播股份有限公司
法定代理人　乙○○
訴訟代理人　彭郁欣律師
上列再抗告人因與好樂迪股份有限公司等間聲請假扣押事件，對
於中華民國九十六年三月二十七日台灣高等法院裁定（九十五年
度抗字第一八三三號），提起再抗告，本院裁定如下：
    主  文
再抗告駁回。
再抗告訴訟費用由再抗告人負擔。
    理  由
按對於抗告法院所為之裁定再為抗告，僅得以其適用法規顯有錯
誤為理由，並經原法院許可者為限。此項許可，以原裁定所涉及
之法律見解具有原則上重要性者為限。此觀民事訴訟法第四百八
十六條第四項、第五項之規定自明。再抗告人聲請對相對人之財
產聲請為假扣押，固提出合約書、房屋租賃合約書、迪廣國際視
聽股份有限公司（下稱迪廣公司）民國八十九年六月二十八日八
九迪廣字第三號函文、九十四年九月二十七日民事假扣押聲請狀
、台灣台北地方法院（下稱台北地院）九十四年度裁全字第七七
二九、七七三三號、九十五年度裁全字第四八０二、七八六六號
民事裁定、建物登記謄本、九十四年九月二十七日民事假處分聲
請狀、九十四年度重訴字第一四一六、一四七六號、九十五年度
重訴字第一三二九號民事判決、原法院九十五年度重上字第一三
０號民事判決、最高法院九十五年度台上字第二四四一號民事裁
定、九十五年四月十三日民事假扣押聲請狀、九十五年六月二十
日民事假扣押聲請狀影本，釋明其對相對人有金錢請求，或得易
為金錢請求之請求之原因，惟就甲○○究有何浪費財產、增加負
擔或將財產為不利益處分以脫產，致達於無資力狀態等不能強制
執行之情事，或有將移住遠方或逃匿等甚難執行之虞等情事，並
未提出任何可得薄弱之心證，信其大既如是之一切證據；且就好
樂迪股份有限公司（下稱好樂迪公司）、迪廣公司究有何不能強
制執行或甚難執行之虞之情事加以釋明，況好樂迪公司、迪廣公
司就前揭之假扣押、假處分執行，已分別依台北地院九十四年度
裁全字第七七三三、九十五年度裁全字第四八０二號、九十五年
度裁全字第七八六六號假扣押裁定及九十四年度裁全字第七七二
九號假處分裁定，依序提供新台幣（下同）二千四百萬元、六百
四十九萬元、一千二百九十四萬元、二千七百萬元，合計為七千
零四十三萬元之擔保，該提供之擔保，係擔保債務人即再抗告人
因前揭假扣押、假處分所受之損害，則再抗告人倘日後確因前揭
假扣押、假處分受有損害，自得對該擔保金行使權利而優先受償
，是再抗告人對於所欲保全之請求六千萬元損害賠償債權，已有
足額之擔保，非有日後不能強制執行或甚難執行之虞，自無聲請
假扣押之必要，因而將第一審法院所為准予附條件假扣押之裁定
予以廢棄，改裁定駁回其聲請，並無不當。依原法院所添具意見
書觀之，原裁定未有適用法規顯有錯誤之情事，其再抗告不應許
可，應予駁回。又提起再抗告，既以原裁定適用法規顯有錯誤及
所涉及之法律見解具有原則上之重要性者為限。本件再抗告人於
再抗告後，始主張相對人之行為，所致生其損害至少為六億元云
，並提出相對人甲○○之財政部台北巿國稅局九十四年度綜合所
得稅各類所得資料清單、財產局歸屬資料清單等新事實新證據，
核屬新攻擊防禦方法，非本院所能審酌，併予敘明。
據上論結，本件再抗告為不合法。依民事訴訟法第四百九十五條
之一第二項、第四百八十一條、第四百四十四條第一項、第九十
五條、第七十八條，裁定如主文。
中　　華　　民　　國　九十六　年　　六　　月　二十八　日
                      最高法院民事第七庭
                          審判長法官  劉　延　村
                                法官  劉　福　來
                                法官  黃　秀　得
                                法官  吳　謀　焰
                                法官  李　寶　堂
      本件正本證明與原本無異
                                      書  記  官
中　　華　　民　　國　九十六　年　　七　　月　 十三 　日
                                                      Ｋ
